【裁判字號】    97,訴,343
【裁判日期】    970911
【裁判案由】    關稅法
【裁判全文】
臺北高等行政法院判決
                                     97年度訴字第00343號
                              .
原      告  連邦科技股份有限公司
代  表  人  甲○○
訴訟代理人  林孜俞  律師
被      告  財政部臺北關稅局
代  表  人  饒平（局長）
訴訟代理人  乙○○
上列當事人間因關稅法事件，原告不服財政部中華民國96年12月
7 日台財訴字第09600391640 號訴願決定，提起行政訴訟。本院
判決如下：
    主  文
原告之訴駁回。
訴訟費用由原告負擔。
    事  實
一、事實概要：
    原告委由輝鴻航空貨運代理有限公司於96年2月至3月間向被
    告報運進口8"WAFER貨物計3批（進口報單號碼：第CG/96/22
    5/00590號、第CG/96/225/00592號、第CG/96/225/00927號
    等3份），原申報單價均為FOB USD 450，經電腦篩選按C1(
    免審免驗)方式通關放行。嗣原告於96年5月7日以3份未列字
    號申請書（含原始發票、原告所稱之正確發票、訂購單、裝
    箱單及提單影本）分別申請更改上開3份報單之單價，案經
    被告查核結果，以原告報關時所提供原始發票單價與報單申
    報相符，於放行提領後提供另份發票申請更正，非屬筆誤、
    誤繕或漏列之情事，核與進出口報單申請更正作業辦法規定
    不符為由，乃於96年7月4日以北普進字第0961016521號函復
    否准所請。原告不服，提起訴願，亦遭駁回，遂向本院提起
    本件行政訴訟。
二、兩造聲明：
    (一)原告聲明：
      1.訴願決定及原處分均撤銷。
      2.被告應准許原告進口報單第CG/96/225/00592號、第
        CG/96/225/00927號之單價更正為532美元，第
        CG/96/225/00590號之單價更正為682美元。
      3.訴訟費用由被告負擔。
    (二)被告聲明：
      1.駁回原告之訴。
      2.訴訟費用由原告負擔。
三、兩造陳述：
    (一)原告主張：
      1.原告員工誤繕單價之原因係混淆新、舊單價及誤解新加
        坡商Chartered新報價係對Great Time而非原告︰
        (1)原告於95年間向新加坡商Chartered Semiconductor
          Manufacturing Ltd.訂製晶圓一批，嗣因原告資金短
          缺而無法如期付款致新加坡商Chartered拒絕交貨，
          原告乃協請Great Time Limited, Anguila.出面處理
          資金短缺及交貨問題，三方乃達成共識：由Great
          Time以原價格（即0.3um規格單價為美金680元，
          0.18um規格單價為美金530元）承擔原告前揭訂單之
          晶圓貨品一批，此有新加坡商Chartered、Great
          Time與原告於95年12月20日簽訂之合約書暨其中譯可
          稽，Great Time再以每單位晶圓加計2美元之單價轉
          售予原告（即0.3um規格單價為美金682元，0.18um
          規格單價為美金532元），此有Great Time與原告於
          95年12月20日簽訂之契約書暨其中譯可稽。
        (2)嗣由於新加坡商Chartered獲得Great Time正常付款
          加上市場上記憶體主力產品已由本件晶圓貨品之SRAM
          轉換至SDRAM，致國際SRAM行情下跌，市場上眾多廠
          商見SRAM已屬夕陽工業均紛紛停產（如國際大廠
          SAMSUNG、CPRESS、瑞薩、TOSHIBA2等），為使原告
          財務不致陷入更大之危機，經三方再度協商後，新加
          坡商Chartered乃於96年2月9日提供晶圓新報價以降
          低原告成本，新加坡商Chartered同意自96年4月1日
          起之出貨降價以單價美金450元賣予Great Time（不
          論0.3um規格或0.18um），Great Time再以每單位晶
          圓加計2美元之單價售予原告（即單價美金452元），
          此有新加坡商Chartered於96年2月9日寄發之報價單
          其中譯可稽。
        (3)之後，新加坡商Chartered乃陸續將95年間之訂單貨
          品於96.2.15日、96.3.17日進口，詎原告之員工本應
          以舊價格0.3um規格單價為美金682元、0.18um規格單
          價為美金532元報關，卻以新加坡商Chartered於96年
          2月9日寄發之報價單之新價格報關且將Great Time
          之購價單價美金450元當作原告之購價單價而誤繕為
          美金450元，其錯誤之報單即系爭進口報單之三份。
          故系爭三份報單之錯誤單價確係員工混淆新、舊單價
          及誤解新加坡商Chartered新報價係對Great Time而
          非原告，導致誤繕報單單價，正確之價格應為︰
          0.3um規格單價為美金682元、0.18um規格單價為美金
          532元。
      2.從成本分析，系爭進口報單單價確係誤繕︰
        由新加坡商Chartered、Great Time與連邦科技公司三
        方簽訂之晶圓銷售購買合約可知，Great Time之進貨成
        本為0.3um規格單價美金680元，0.18um規格單價美金
        530元，依照市場交易常情，Great Time售予原告之價
        格必定高於此，再怎麼樣也不可能為450美元，足見系
        爭進口報單單價載為450美元確係誤繕。
      3.更正後單價增加，原告必須補繳差額之營業稅︰
        按單價若核准更正，將由450美元增加為︰0.3um規格單
        價為美金682元、0.18um規格單價為美金532元，依此計
        算原告必須補繳差額之營業稅，若非本件系爭進口報單
        單價確係誤繕，想必任何公司均不願再多繳營業稅云云
        。
      4.提出新加坡商Chartered、Great Time與連邦科技公司
        三方簽訂之晶圓銷售購買合約暨其中譯、Great Time與
        原告簽訂之晶圓購買銷售協定暨其中譯及96年2月9日報
        價單等件影本為證。
    (二)被告主張：
      1.經查，系爭進口報單單價與報關時所提供之原始發票單
        價相符，於放行提領後提供另份發票（同一發票號碼、
        不同金額、不同簽署）申請更正，非屬進出口報單申報
        事項更正作業辦法第2條第1項規定之筆誤、誤繕或漏列
        情事，被告依法否准原告之申請，洵屬適法。
      2.次查，系爭進口報單得申請更正之錯誤情形為筆誤、誤
        繕或漏列，與是否補稅及補稅多少無涉，原告稱若非本
        件系爭進口報單單價確係誤繕，想必任何公司均不願再
        多繳營業稅云云，顯屬誤解，核無足採等語。
    理  由
一、按「進口報關時，應填送貨物進口報單，並檢附提貨單、發
    票、裝箱單及其他進口必須具備之有關文件。」；「納稅義
    務人或貨物輸出人於貨物放行後申請更正，應於海關發現不
    符、接獲走私密報或通知事後稽核前為之。」；「前2 項得
    申請更正之項目、期限、審核之依據、應檢附之證明文件及
    其他應遵行事項之辦法，由財政部定之。」，關稅法第17條
    第1 項、第6 項、第7 項各定有明文。次按「進、出口報單
    申報事項因筆誤、誤繕或漏列等錯誤者，得由納稅義務人或
    貨物輸出人檢具相關文件，向貨物進出口地海關申請更正。
    」，行為時進出口報單申報事項更正作業辦法第2 條第1 項
    亦定有明文。
二、前揭事實概要所載各情，為兩造所不爭，且有上開各該文件
    、原處分及訴願決定書等件影本附原處分卷及訴願機關卷可
    稽。茲依前述兩造主張之意旨，就本件爭點敘明判決之理由
    。
三、原告申請更正系爭報單之單價，尚有未合：
    經查，本件原告報運系爭進口8"WAFER 貨物計3 批（進口報
    單號碼：第CG/96/22 5/00590號、第CG/96/225/00592 號、
    第CG/96/225/00927 號等3 份），其報關時所提供原始發票
    單價與報單申報相符，均為FOB USD 450 等情，有該等原始
    發票影本及進口報單申報﹙原處分卷2 第7 、10、12、14、
    15、17、20、21頁﹚可稽，原告於本件3 批貨物放行提領後
    ，提供另份發票申請更正，核非屬筆誤、誤繕或漏列等情事
    ；又原告以96年5 月7日 未列字號3 份申請書向被告申請更
    正單價時，已檢附其所稱「更正單價後之正確發票」供核（
    原處分卷1 申請書1 、2 、3 ），卻又於訴願書（原處分卷
    1 附件3 ）表示將於96年8 月中旬取得「更正單價後之正確
    發票」云云，則原告96年5 月7日 檢附之發票即無法認定其
    真實性。是以告申請更正系爭報單之單價，揆諸前揭規定及
    說明，於法尚有未合。
四、被告否准原告更正系爭報單單價之申請，並無違誤：
    承上所述，被告以原告系爭貨物報關時所提供原始發票單價
    與報單申報相符，於放行提領後提供另份發票申請更正，非
    屬筆誤、誤繕或漏列等情事，核與進出口報單申請更正作業
    辦法規定不符為由，乃以原處分即96年7 月4 日北普進字第
    0961016521 號 函復否准所請，並無違誤。
五、從而，本件被告否准原告更正系爭報單單價之申請，於法並
    無違誤。訴願決定遞予維持，亦無不合。原告徒執前詞，訴
    請撤銷，並請求判命被告應准許原告進口報單第CG/96/225/
    00592 號、第CG/96/225/00927 號之單價更正為532 美元，
    第CG/96/225/00590 號之單價更正為682 美元云云，為無理
    由，應予駁回。
據上論結，本件原告之訴為無理由，依行政訴訟法第98條第1項
前段，判決如主文。
中    華    民    國    97    年     9    月   11     日
                   臺北高等行政法院第五庭
                             審判長法  官  張瓊文
                                   法  官  林育如
                                   法  官  蕭忠仁
上為正本係照原本作成。
如不服本判決，應於送達後20日內，向本院提出上訴狀並表明上
訴理由，如於本判決宣示後送達前提起上訴者，應於判決送達後
20日內補提上訴理由書（須按他造人數附繕本）。
中    華    民    國    97    年     9    月   11     日
                                   書記官  蕭純純


司法院資訊處製作；財團法人民間司法改革基金會備份。
